# 求助陈版主-合并报表事宜

提问人：chuyazhou 时间：2017-06-13 16:00:23
论坛上陈版等的意见是吸收合并子公司作子公司注销清算，母公司个别报表收回资产负债处置长投处置确认投资收益等。这样处理完合并报表再还原该事项的影响，不影响楼主的申报可比期间的，若以合并报表作申报报表。报告期内曾存在子公司的，期末不存在子公司也需编制合并报表的。不知道陈版的意见现在是否有所变化

回答人：chenyiwei
在解释 7 号第四条生效之后，这个问题复杂化了，个别报表层面的调整平衡数是资本公积而不是投资收益。